Minutes et répertoires du notaire Mathieu GAILLARDIE, 26 août 1694 - 9 juillet 1727 (étude XV)
Archives nationales
- Minutes de Mathieu GAILLARDIE, 1679 - 1788; MC/ET/XV/339 -MC/ET/XV/1581/B
  - Minutes. 1701, juillet - 1701, août, juillet 1701 - août 1701; MC/ET/XV/379
    - Menuisier (apprentissage) § Contrat pour 6 ans, entre Isidore Lefer, marchand fruitier, et François Marcan, maître menuisier, au profit de Michel Lefer, fils d'Isidore. Logé, nourri, blanchi. S.d.d., 15 août 1701; MC/ET/XV/379
      contrat d'apprentissage; Lefer, Isidore; Marcan, François; Lefer, Michel
    - Mariage de Anne Marguerite Mignard, fille de feu Paul Mignard, peintre ordinaire du roi, et de Marie Magdelaine Chevart, à présent femme en 2ème noces de Pierre Poirier, avocat au parlement., 20 août 1701; MC/ET/XV/379
      contrat de mariage; Chevart, Marie-Madeleine; Mignard, Anne Marguerite; Mignard, Paul; Poirier, Pierre; avocat au parlement (Ancien Régime); peintre
    - Benoist (Jacques) maître maçon rue Champfleury § Marché (réparations), 25 août 1701; MC/ET/XV/379
      marché; Benoist, Jacques
  - Minutes. 1701, 1er septembre - 1701, 7 octobre, 1er septembre 1701 - 7 octobre 1701; MC/ET/XV/380
    - Bornet (Nicolas) maçon rue Beaurepaire § devis et marché (réparations), 3 septembre 1701; MC/ET/XV/380
      devis; marché; Bornet, Nicolas
    - Margeri (Jean) maçon rue de la Mortellerie § Marché (réparations), 15 septembre 1701; MC/ET/XV/380
      marché; Margeri, Jean
    - Lebastier (Louis) marchand tapissier rue de Grenelle § Testament de .., 17 septembre 1701; MC/ET/XV/380
      testament; Lebastier, Louis
    - Brunnetot (Etienne) tapissier rue Lerebourdin § Mariage de la fille de .., 18 septembre 1701; MC/ET/XV/380
      contrat de mariage; Brunnetot, Etienne
    - Cappellet (Charles) maçon rue Montorgueil § transaction, 26 septembre 1701; MC/ET/XV/380
      testament; Cappellet, Charles
    - Pannetier (Pierre) sculpteur à Paris § transport de droits par la veuve de .., 6 octobre 1701; MC/ET/XV/380
      transport de droits; Pannetier, Pierre
  - Minutes. 1701, 8 octobre - 1701, 8 octobre 1701 - 1701; MC/ET/XV/381
    - Anselin (Joseph) maître tourneur rue Saint Victor § Mariage de .., 9 octobre 1701; MC/ET/XV/381
      contrat de mariage; Anselin, Joseph
    - Achin (Etienne) maître doreur rue aux Ours § Bail à .., 22 octobre 1701; MC/ET/XV/381
      bail; Achin, Etienne
    - BRUNET, Jean Sieur Huissier prieur vendeur de biens meubles au Chât/t/ Rue de la Tonnellerie, par/se/ Saint-Eustache § Inventaire après décès, 29 octobre 1701; MC/ET/XV/381
    - Dargent (Isaac), marchand orfèvre, quai des Augustins § Transport de rente, 2 novembre 1701; MC/ET/XV/381
      transport de droits; Dargent, Isaac
    - DEVEROST Alexandre B de P. Rue de la vieille Monnaie, par Saint-Jacques de la Bouch/e/ (chez une de ses filles) § Inventaire après décès, 7 novembre 1701; MC/ET/XV/381
    - Ladoyreau (Pierre), marchand orfèvre, rue de Cléry § Obligation, 13 novembre 1701; MC/ET/XV/381
      obligation; Ladoyreau, Pierre
    - Seuré (Louis) marchand tapissier; rue Montmartre § bail de privilège et convention de la veuve de .., 17 novembre 1701; MC/ET/XV/381
      bail; Seuré, Louis
    - Seuré (Louis), fils marchand tapissier; rue Montmartre § bail de privilège à .. et convention, 17 novembre 1701; MC/ET/XV/381
    - ROUGET Madeleine femme de Louis MERCIER, comp/on/ tailleur d'habits Rue Quiquetonne, paroisse Saint-Eustache § Inventaire après décès, 23 novembre 1701; MC/ET/XV/381
    - Vatinelle (Antoine), maître menuisier, rue de Bourbon § Bail à ferme, 25 novembre 1701; MC/ET/XV/381
      bail; Vatinelle, Antoine
    - Delaunay (Jacques) marchand tapissier à Paris § Mariage du fils de feu .., 30 novembre 1701; MC/ET/XV/381
      contrat de mariage; Delaunay, Jacques
    - Delaunay (Jean) maître tapissier rue de la Poterie § Mariage de .., 30 novembre 1701; MC/ET/XV/381
      contrat de mariage; Delaunay, Jean
    - Louis (Jacques) tailleur de pierres rue Montmartre § Certificat aux décès de .., 7 décembre 1701; MC/ET/XV/381
      Louis, Jacques
  - Minutes. 1702, janvier - 1702, mars, janvier 1702 - mars 1702; MC/ET/XV/382
    - PERGOT Léonard compagnon maçon à Paris; Rue et paroisse Notre Dame de Bonnes Nouvelle § Inventaire après décès, 4 janvier 1702; MC/ET/XV/382
    - Promesse par Louis Grave, maître de clavecin, demeurant au cloître Saint-Germain-l’Auxerrois, à Jacques Limermont, marchand hôtelier, d’enseigner à sa fille Marie-Madeleine, à bien jouer du clavecin et de lui montrer la musique., 14 janvier 1702; MC/ET/XV/382
      Origine de l’information:
      Musique XVIIIe siècle, par Madeleine Jurgens, Mireille Rambaud, Valérie Brousselle, 1963, 1984-1996 (fichier papier entièrement dématérialisé; voir contexte dans le Plan d’orientation général - Notaires de Paris, guides thématiques du Minutier).
      Date de révision: 2014 (MV.Vaillant)
      Date de création de la notice: 2013
      promesse; Grave, Louis; Limermont, Jacques; Limermont, Marie-Madeleine; musicien; hôtelier; Cloître-Saint-Germain-l'Auxerrois (impasse du)
    - Ladoyreau (Pierre), marchand orfèvre, rue de Cléry § Transaction, 30 janvier 1702; MC/ET/XV/382
      accord; Ladoyreau, Pierre
    - Fardoil (Pierre) maître horloger rue Dauphine § transport de brevet d'apprentissage, 1er février 1702; MC/ET/XV/382
      contrat d'apprentissage; Fardoil, Pierre
    - Clouzier (Jacques) maître horloger, juré rue Saint-Antoine § transport de brevet d'apprentissage, 1er février 1702; MC/ET/XV/382
      contrat d'apprentissage; Clouzier, Jacques
    - Buisson (François) brodeur ordinaire de la feue Reine mère du Roi rue Saint Antoine § Quittance de la veuve de .., 4 février 1702; MC/ET/XV/382
      quittance; Buisson, François
    - Gosselin (Guillaume) maître menuisier rue Neuve Saint-Roch § Consentement, 4 février 1702; MC/ET/XV/382
      Gosselin, Guillaume
    - Benard (Pierre) maître brodeur rue de Cléry § alloué, 5 février 1702; MC/ET/XV/382
      Benard, Pierre
    - Mignier (Pierre) peintre et éventailliste rue Saint Sauveur § Alloué (met son beau-fils chez le menuisier), 5 février 1702; MC/ET/XV/382
      Mignier, Pierre
    - Dumagny (Claude) menuisier rue Saint Sauveur § alloué, 5 février 1702; MC/ET/XV/382
      Dumagny, Claude
    - brodeur (alloué) § Contrat pour 6 ans, entre Pierre Benard, maître brodeur, et Claude Loyer, maître brodeur, au profit d'Elisabeth Benard, âgé de 16 ans, fille de feu Jean B., maître brodeur; Nourrie, logée, blanchie, et sera payée de 45 l. à la fin du service., 5 février 1702; MC/ET/XV/382
    - Loyer (Claude) maître brodeur rue Poissonnière § Alloué, 5 février 1702; MC/ET/XV/382
      Loyer, Claude
    - Durand (François) maître maçon rue Montmartre § obligation, 7 février 1702; MC/ET/XV/382
      obligation; Durand, François
    - Bulté (Jean Baptiste) menuisier rue Montorgueil § Mariage de .., 16 février 1702; MC/ET/XV/382
      contrat de mariage; Bulté, Jean Baptiste
    - Bulté (Yves) menuisier rue Montorgueil § Mariage du fils de .., 16 février 1702; MC/ET/XV/382
      contrat de mariage; Bulté, Yves
    - Moussot (Jean), marchand orfèvre, rue Mauconseil § Constitution au profit de .., 20 février 1702; MC/ET/XV/382
      constitution de rente; Moussot, Jean
    - Godin (Germain), marchand orfèvre, rue de la Fromagerie § Procuration, 11 mars 1702; MC/ET/XV/382
      procuration; Godin, Germain
    - Mariage entre Louis Luc Thierry, maître à danser, cul-de-sac de la Grosse-Tête, fils de Luc, maître cordonnier, et de Marie Marguerite Milot, et de Marie Lefort, fille de défunt François, maçon., 12 mars 1702; MC/ET/XV/382
      contrat de mariage; Thierry, Louis Luc; Thierry, Luc; Milot, Marie Marguerite; Lefort, Marie; Lefort, François; enseignant; danseur; cordonnier; maçon
    - Lefort (François) maçon à Paris § Mariage de la fille de feu .., 12 mars 1702; MC/ET/XV/382
      contrat de mariage; Lefort, François
    - Lefort (François) maçon à Paris § obligation de la veuve de .., 12 mars 1702; MC/ET/XV/382
      obligation; Lefort, François
    - Obligation. Louis Luc Thierry, maître à danser, cul-de-sac de la Grosse-Tête., 12 mars 1702; MC/ET/XV/382
      obligation; Thierry, Louis Luc; Thierry, Luc; Milot, Marie Marguerite; Lefort, Marie; Lefort, François; enseignant; danseur
    - Brieve (Roch) maître maçon; rue Saint Denis § Devis et marché (réparations), 20 mars 1702; MC/ET/XV/382
      devis; marché; Brieve, Roch
  - Minutes. 1702, avril - 1702, juin, avril 1702 - juin 1702; MC/ET/XV/383
    - DELAPORTE, Nicolas François marchand gantier parfumeur Rue de la Truanderie, à l'ens/e/ du Puits d'Amour par/se/ Saint-Eustache § Inventaire après décès, 3 avril 1702; MC/ET/XV/383
    - Delahaize (Louis) marchand tapissier rue des Fossés Saint-Germain-l'Auxerrois § quittances, 12 avril 1702; MC/ET/XV/383
      quittance; Delahaize, Louis
    - Convention et décharge de la veuve de Jean-Baptiste Pineau, sculpteur du roi, demeurant rue Gobelin., 22 avril 1702; MC/ET/XV/383
      convention; décharge; Gobelins (rue des); Pineau, Jean-Baptiste; sculpteur
    - Forestier (Philippe) menuisier à Falaise § transport de droits successifs, 25 avril 1702; MC/ET/XV/383
      transport de droits; Forestier, Philippe
    - LETOURNEUR Jean sieur Rue des Arcis, paroisse Saint-Merry § Inventaire après décès, 26 avril 1702; MC/ET/XV/383
    - Gasteau (Jean) maître serrurier rue de l'Echarpe § atermoiement, 11 mai 1702; MC/ET/XV/383
      Gasteau, Jean
    - LEFUT (Isidore marchand frutier à Paris Rue Comtesse d'Artois, paroisse Saint-Eustache § Inventaire après décès, 15 mai 1702; MC/ET/XV/383
    - Allard (Armand) maître menuisier rue Montorgueil § remboursement, 15 mai 1702; MC/ET/XV/383
      Allard, Armand
    - Raton (François) brodeur rue Montorgueil § désistement, 17 mai 1702; MC/ET/XV/383
      Raton, François
    - Lejeune (Eustache) maître et marchand tapissier rue Saint-Martin § bail à .., 20 mai 1702; MC/ET/XV/383
      bail; Lejeune, Eustache
    - Delobel (Nicolas) marchand tapissier à Paris § Obligation envers la veuve de .., 2 juin 1702; MC/ET/XV/383
      obligation; Delobel, Nicolas
    - Dupont (Claude) maître éventailliste à Paris § Mariage de la fille de feu .., 4 juin 1702; MC/ET/XV/383
      contrat de mariage; Dupont, Claude
    - Bail d'une loge dans l'Enclos de la foire Saint-Laurent à Joseph DELAFERRIÈRE, joueur de gobelet, rue Saint-Sauveur, 7 juin 1702; MC/ET/XV/383
      Théâtre XVIIIe siècle (395 actes), par Valérie Brousselle, Guillaume Nahon, Xenia Pamfilova, v. 1960-2000 (fichier papier entièrement dématérialisé; voir contexte dans le Plan d’orientation général - Notaires de Paris, guides thématiques du Minutier).
      Date de création de la notice: 2003
      bail; Saint-Sauveur (rue); Delaferrière, Joseph; musicien
    - Mayeux (Jean) maître brodeur à Paris § Mariage du fils de feu .., 7 juin 1702; MC/ET/XV/383
      contrat de mariage; Mayeux, Jean
    - Donation. Guy Leclerc. Maître à danser. Rue de la Monnaie., 12 juin 1702; MC/ET/XV/383
      donation; Monnaie (rue de la); Leclerc, Guy; enseignant; danseur
    - Marchand (Jean) Serrurier au Village de Fontenay S/ Bois § Compte et Vente par la veuve de .., 12 juin 1702; MC/ET/XV/383
      acte de vente; Marchand, Jean
    - Lereistre (Michel) Maître fondeur rue des Petits-Champs § Remboursement, 26 juin 1702; MC/ET/XV/383
      Lereistre, Michel
  - Minutes. 1702, juillet - 1702, août, juillet 1702 - août 1702; MC/ET/XV/384
    - Quenet (Jean Michel), maître menuisier, rue Tiquetonne § Bail à .., 4 juillet 1702; MC/ET/XV/384
      bail; Quenet, Jean Michel
    - Lefût (Isidore) maçon rue Montorgueil § Renonciation de la veuve de .., 10 juillet 1702; MC/ET/XV/384
      Lefût, Isidore
    - Inventaire après décès de Jacques Delafosse, scieur de marbre, rue Poissonnière, paroisse Saint-Eustache. Présent à cet inventaire: Jean Damoneville, scieur de marbre, faubourg Saint-Denis., 26 juillet 1702; MC/ET/XV/384
      Autres dépouillement(s):
      Date de révision: 2011-2012, 2014 (N. Jourdain)
      inventaire après décès; Delafosse, Jacques; Damoneville, Jean; Poissonnière (rue); Faubourg-Saint-Denis (rue du); Saint-Eustache (paroisse)
    - Compte et quittance, 100 lt. M. Charpentier. Maître à danser de M. de La Roche., 3 août 1702; MC/ET/XV/384
      compte; quittance; Charpentier, M.; enseignant; danseur
    - Royer (sieur) Serrurier à Montreuil § Compte et quittance, 3 août 1702; MC/ET/XV/384
      quittance
    - Simonet (Sieur) maçon à Montreuil § Compte et quittance, 3 août 1702; MC/ET/XV/384
      quittance; Simonet, M.
    - HERUET (André Nicolas) bourgeois de Paris Rue Quiquetonne, paroisse Saint-Eustache § Inventaire après décès de André Nicolas HERUET, 5 août 1702; MC/ET/XV/384
      inventaire; Heruet, André Nicolas
    - REGNAULT DUMESNIL (François) marchand limonadier distillateur Rue Montorgueil, par Saint-Eustache § Inventaire après décès de François REGNAULT DUMESNIL, 5 août 1702; MC/ET/XV/384
      inventaire après décès; Regnault Dumesnil, François
    - Vente d'une maison sise à Versailles, occupée par François Blouquier, ordinaire de la Musique du roi, par Claude Tarevot, architecte des bâtiments du roi, demeurant à Versailles, 6 août 1702; MC/ET/XV/384
      Date de révision: 2010, 2014 (N. Jourdain)
      architecte; acte de vente; Tarevot, Claude; Versailles (Yvelines); Blouquier, François; musicien
    - Lenoir (Jacques), marchand orfèvre, rue Montorgueil § Bail à .., 8 août 1702; MC/ET/XV/384
      bail; Lenoir, Jacques
    - Mariage de Jean Rémy, scieur de marbre, rue Poissonnière, et de la veuve de Jacques Delafosse, scieur de marbre, même adresse., 11 août 1702; MC/ET/XV/384
      contrat de mariage; Rémy, Jean; Delafosse, Jacques; Poissonnière (rue)
    - Jouet (Philippe) maître maçon et entrepreneur de bâtiments rue des Arcis § remboursement, 18 août 1702; MC/ET/XV/384
      Jouet, Philippe
  - Minutes. 1702, septembre - 1702, décembre, septembre 1702 - décembre 1702; MC/ET/XV/385
    - Delahaize (Louis) marchand tapissier rue des Fossés Saint-Germain-l'Auxerrois § Mainlevée, 5 septembre 1702; MC/ET/XV/385
      Delahaize, Louis
    - Promesse de mariage de Pierre Lisqui, marbrier, sculpteur ornementiste, rue Philippeaux., 29 septembre 1702; MC/ET/XV/385
      promesse; Lisqui, Pierre; tailleur de pierre; sculpteur; décorateur
    - Ladoyreau (Pierre), orfèvre ordinaire du roi, rue de Cléry § Rachat, 31 octobre 1702; MC/ET/XV/385
      acte de vente; Ladoyreau, Pierre
    - Mariage entre Guy LECLERC, maître à danser, rue Saint-Thomas-du-Louvre, et Claude BEAUJEAN, fille de défunt Augustin BEAUJEAN, maître à danser, et de Denise JOSSIER. Parmi les témoins: Pierre BEAUJEAN, maître à danser, frère de Claude., 5 novembre 1702; MC/ET/XV/385
      contrat de mariage; Saint-Thomas-du-Louvre (rue); Leclerc, Guy; Beaujean, Claude; Beaujean, Augustin; Jossier, Denise; Beaujean, Pierre; enseignant; danseur
    - Lefebure (Nicolas), maître en l'art de peinture, à Paris § présent au Mariage, 5 novembre 1702; MC/ET/XV/385
      contrat de mariage; Lefebure, Nicolas
    - Lereistre (Michel) maître fondeur rue de Petits-Champs § transport de rente, 7 novembre 1702; MC/ET/XV/385
      transport de droits; Lereistre, Michel
    - Baille bien (Michel) entrepreneur de bâtiments à Paris § Donation de la veuve de .., 10 novembre 1702; MC/ET/XV/385
      donation; Baille Bien, Michel
    - Constitution par Antoine DUBOCCAGE, comédien du roi, rue des Fossés Monsieur le Prince., 13 novembre 1702; MC/ET/XV/385
      constitution de rente; Fossés-Monsieur-Le-Prince (rue des); Duboccage, Antoine; acteur
    - Martinot (Baltazar) maître horloger quai des Orfèvres § Convention de créanciers, 18 novembre 1702; MC/ET/XV/385
      Martinot, Balthazar
    - Babault (Jean), marchand orfèvre, quai des Orfèvres § Convention des créanciers, 18 novembre 1702; MC/ET/XV/385
      convention; Babault, Jean
    - Potel (Noel) maître maçon rue des Lombards § Déclaration et donation par la veuve de .., 19 novembre 1702; MC/ET/XV/385
      donation; déclaration; Potel, Noël
    - Guérin (Nicolas) menuisier rue des Poulies § promesse de mariage, 19 novembre 1702; MC/ET/XV/385
      contrat de mariage; Guérin, Nicolas
    - Boult (Nicolas) marchand tapissier rue Montorgueil § Constitution, 23 novembre 1702; MC/ET/XV/385
      constitution de rente; Boult, Nicolas
    - Ricard (Alexandre) Marchand tapissier rue Saint-Sauveur § Partage de la succession de .., 7 décembre 1702; MC/ET/XV/385
      partage; Ricard, Alexandre
    - Gilot (Pierre) marchand tapissier rue de l'Arbre Sec § dépôt de certificat, 18 décembre 1702; MC/ET/XV/385
      Gilot, Pierre
    - Pirlot (Antoine), peintre, rue Montorgueil § Vente par .., 20 décembre 1702; MC/ET/XV/385
      acte de vente; Pirlot, Antoine
    - Leger (Cesar) brodeur ordinaire de la Chapelle du Roi à Paris § bail, 29 décembre 1702; MC/ET/XV/385
      bail; Leger, César
    - Donation entre vifs concernant Pierre Thévenot, entrepreneur des bâtiments du roi, demeurant à Paris., 31 décembre 1702 - 1702; MC/ET/XV/385
      donation; Thévenot, Pierre (16..-1702); architecte
    - Marcou (Gérard) entrepreneur de bâtiments du roi à Versailles § quittance, 31 décembre 1702; MC/ET/XV/385
      quittance; Marcou, Gérard
    - Quittance concernant Pierre Thevenot, entrepreneur des bâtiments du roi, demeurant à Paris., 31 décembre 1702 - 1702; MC/ET/XV/385
      quittance; Thévenot, Pierre (16..-1702); chef d'entreprise
  - Minutes. 1703, janvier - 1703, février, janvier 1703 - février 1703; MC/ET/XV/386
    - FORTIER (Pierre) dit LEPINE 1er archer à la comp/ie/ de M. le lieut/t/ criminel de robe courte au Châtelet Rue et par Saint-Germain-l'Auxerrois § Inventaire après décès de Pierre FORTIER, 9 janvier 1703; MC/ET/XV/386
      inventaire; Fortier, Pierre
    - Fordrin (Louis) entrepreneur des bâtiments du Roi rue Bétisy § Mariage de .., 14 janvier 1703; MC/ET/XV/386
      contrat de mariage; Fordrin, Louis
    - Fordrin (Alexis) serrurier des bâtiments du Roi à Paris § Mariage du fils de feu .., 14 janvier 1703; MC/ET/XV/386
      contrat de mariage; Fordrin, Alexis
    - Lefort (Martial) maçon rue Sainte-Barbe § bail à .., 20 janvier 1703; MC/ET/XV/386
      bail; Lefort, Martial
    - Degonce (René) graveur sous les Piliers des Halles § Mariage de .., 24 janvier 1703; MC/ET/XV/386
      contrat de mariage; Degonce, René
    - Consentement et déclaration de Pierre I Lemaistre, architecte et entrepreneur des bâtiments du roi, demeurant rue Saint-Honoré., 26 janvier 1703; MC/ET/XV/386
      ratification; déclaration; Saint-Honoré (rue); Lemaistre, Pierre I; architecte; chef d'entreprise
    - Baillebien (Michel) entrepreneur de bâtiments du Roi à Paris § Consentement et declaration de la veuve de .., 26 janvier 1703; MC/ET/XV/386
      déclaration; Baillebien, Michel
    - Gilot (Pierre) maître tapissier rue de l'Arbre Sec § transport et decharge, 27 janvier 1703; MC/ET/XV/386
    - Demagny (Claude) menuisier rue Saint Sauveur § alloué, 28 janvier 1703; MC/ET/XV/386
      Demagny, Claude
    - Menuisier (alloué) § Contrat pour 3 ans, entre Marie Lavalée, et Claude Dumagny, menuisier, au profit de Guillaume Delarivière, âgé de 18 ans, neveu de Marie Lavalée, nourri de viande et soupe seulement; fourni de pain les 8 derniers mois, logé, blanchi, sans deniers déboursés., 28 janvier 1703; MC/ET/XV/386
      contrat de travail; Lavalée, Marie; Dumagny, Claude; Delarivière, Guillaume
    - Bouvet (François) serrurier rue de Loursine § Mariage de .., 4 février 1703; MC/ET/XV/386
      contrat de mariage; Bouvet, François
    - SAINT JEAN (Nicolas de...) Huissier de l'église de Paris; Gr/de/ Rue du Faub/g/ et par Saint-Jacques du H/t/ Pas § Inventaire après décès de Nicolas de SAINT JEAN, 28 février 1703; MC/ET/XV/386
      inventaire; Saint Jean, Nicolas de...
    - Remy (Etienne), maître menuisier, rue Thérèse § Transaction de la veuve de .., 20 mars 1703; MC/ET/XV/386
      accord; Remy, Etienne
    - Remy (Michel), maître menuisier à Paris § Transaction de la veuve de .., 20 mars 1703; MC/ET/XV/386
      accord; Remy, Michel
  - Minutes. 1703, mars - 1703, avril, mars 1703 - avril 1703; MC/ET/XV/387
    - Obligation de Pascal Collasse, maître de musique de la chambre et chapelle du roi, demeurant à Versailles., 5 mars 1703; MC/ET/XV/387
      obligation; Collasse, Pascal; musicien; Versailles (Yvelines)
    - PAYEN Pierre S/r/, maître de poste de Louvres en Parisis Grande rue, à Louvres en Parisis, enseigne 'L'ecu' § Inventaire après décès de Pierre PAYEN, 20 mars 1703; MC/ET/XV/387
    - Godin (Germain), marchand orfèvre, rue de la Fromagerie § Procuration, 20 mars 1703; MC/ET/XV/387
    - Anguier (Charles) maître menuisier; rue Neuve Saint Roch § transaction, 20 mars 1703; MC/ET/XV/387
      accord; Anguier, Charles
    - Sacrez (François) Sculpteur à Dinan § Obstination de succession et création de pension, 9 avril 1703; MC/ET/XV/387
      Sacrez, François
    - Devis et marché des ouvrages de maçonnerie à faire pour la construction d'un corps de logis sis rue Saint-sauveur, pour mr. et mme de La Barre, par Antoine Le Roy, architecte, maître maçon et entrepreneur de bâtiments., 16 avril 1703; MC/ET/XV/387
      4 dessins et plans joints.
      devis; marché; Saint-Sauveur (rue); La Barre (M. de); La Barre (Mme de); Le Roy, Antoine; architecte; chef d'entreprise; maçon
    - David (Michel) maçon à Paris § transport, 16 avril 1703; MC/ET/XV/387
      David, Michel
    - Leroy (Antoine) architecte, maître maçon et entrepreneur de batiments rue Beaubourg § Devis et marché, 16 avril 1703; MC/ET/XV/387
      devis; marché; Leroy, Antoine
  - Minutes. 1703, mai - 1703, juin, mai 1703 - juin 1703; MC/ET/XV/388
    - Villers de Mouchy (Arnaud Baltazard) marchand tapissier rue Calande § Transaction, 1er mai 1703; MC/ET/XV/388
      accord; Villers de Mouchy, Arnaud Baltazard
    - Villers de Mouchy (Marc) marchand tapissier, concierge de l'Hôtel de Grammont audit Hôtel § transaction de la veuve de .., 1er mai 1703; MC/ET/XV/388
      accord; Villers de Mouchy, Marc
    - ANDRÉ (Antoine) Seigneur, huissier du grand commun du roi Rue du Poirier, paroisse Saint-Merri § Inventaire après décès de Antoine ANDRÉ, 8 mai 1703; MC/ET/XV/388
      inventaire; André, Antoine
    - Lienard (Antoine) maçon rue Saint Denis § contrat de vente par la veuve de .., 1er juin 1703; MC/ET/XV/388
      acte de vente; Lienard, Antoine
    - Baugé (Etienne) marchand tapissier au coin de la Porte de la Halle de Blé § bail à .., 1er juin 1703; MC/ET/XV/388
      bail; Baugé, Etienne
    - MELIN Elisabeth épouse en 3/es/ noces de Mathieu Petit, bourgeois de Paris Rue Neuve et par/se/ Saint-Sauveur § Inventaire après décès, 2 juin 1703; MC/ET/XV/388
    - Lefut (Isidore François) maçon rue Saint Denis § Quittance, 4 juin 1703; MC/ET/XV/388
      quittance; Lefut, Isidore François
    - Transport de brevet d'apprentissage par Philippe Hulot, maître sculpteur, demeurant rue d'Argenteuil, à Antoine Chartres, aussi maître sculpteur, concernant l'apprenti, François Rollet, pour le restant de ses 6 années., 12 juin 1703; MC/ET/XV/388
      cession; Argenteuil (rue d'); Chartres, Antoine; Hulot, Philippe; Rollet, François; sculpteur
    - Chartres (Antoine) maître Sculpteur rue Thévenot § transport de brevet d'apprentissage, 12 juin 1703; MC/ET/XV/388
      contrat d'apprentissage; Chartres, Antoine
    - Baugé (Etienne) marchand tapissier au coin de la Porte de la Halle au Blé § bail par .., 15 juin 1703; MC/ET/XV/388
    - Savart (Pierre) marchand tapissier rue Platrière § remboursement, 28 juin 1703; MC/ET/XV/388
      Savart, Pierre
  - Minutes. 1703, juillet - 1703, août, juillet 1703 - août 1703; MC/ET/XV/389
    - LE PÈRE (Guillaume) sr de la Butte, gentilhomme de la feue Reine Rue Tiquetonne, paroisse Saint-Eustache § Inventaire après décès de Guillaume LE PÈRE, 12 juillet 1703; MC/ET/XV/389